臺灣臺南地方法院民事裁定
                                  110年度消債更字第345號
聲  請  人
即  債務人  林佩蓁即林麗君


代  理  人  林錦輝律師 

上列當事人因消費者債務清理事件聲請更生，本院裁定如下：
    主  文
債務人甲○○○○○○自民國110年11月30日17時起開始更生程序；並
命司法事務官進行本件更生程序。
    理  由
一、按債務人不能清償債務或有不能清償之虞，且無擔保或無優
    先權之債務總額未逾新臺幣（下同）12,000,000元者，於法
    院裁定開始清算程序或宣告破產前，得向法院聲請更生；債
    務人對於金融機構負債務者，在聲請更生或清算前，應向最
    大債權金融機構請求協商債務清償方案，或向其住、居所地
    之法院或鄉、鎮、市、區調解委員會聲請債務清理之調解；
    協商或調解成立者，債務人不得聲請更生或清算，但因不可
    歸責於己之事由，致履行有困難者，不在此限；法院開始更
    生程序之裁定，應載明其年、月、日、時，並即時發生效力
    ；法院裁定開始更生或清算程序後，得命司法事務官進行更
    生或清算程序；必要時，得選任律師、會計師或其他適當之
    自然人或法人一人為監督人或管理人，消費者債務清理條例
    第3條、第42條第1項、第45條第1項、第151條第1項、第7項
    、第16條第1項分別定有明文。
二、本件聲請意旨略以：聲請人即債務人林佩蓁現任職於椰林電
    子遊藝場業，每月薪資收入約為24,000元，惟椰林電子遊藝
    場業自民國110年5月16日起因新冠肺炎致遭政府命令停業，
    迄至110年10月12日才又恢復營業；另債務人因椰林電子遊
    藝場業受政命令停業，而於110年8月12日、110年11月2日分
    別受領政府補助40,000元、30,000元，除此薪資收入外，名
    下並無其他財產，然累積債務總金額已達4,358,866元，均
    為無擔保或無優先權之債務，債務人有不能清償債務之情事
    ，前已提出財產及收入狀況說明書、債權人清冊及債務人清
    冊，以書面向本院聲請債務清理之調解，請求與最大債權金
    融機構即台新國際商業銀行股份有限公司（下稱台新銀行）
    共同協商債務清償方案，而台新銀行雖提供「180期、利率0
    %、每月還款4,852元」之還款條件，惟債務人尚有積欠6間
    資產管理公司之債務無法納入協商，且債務人每月薪資收入
    扣除個人基本生活費用15,965元、扶養父親林陳茂、未成年
    子女黃００、黃△△之費用分別為2,735元（林陳茂每月領有中
    低收入老人生活津貼7,759元）、7,983元、7,983元後，實
    已無法負擔最大債權人所提出之上開還款條件，以致調解不
    成立，且其無擔保或無優先權之債務總額未逾1,200萬元，
    復未經法院裁定開始清算程序或宣告破產，爰依上開規定，
    提出前置調解不成立證明書、財產及收入狀況說明書、債權
    人清冊、債務人清冊，聲請更生等語。
三、按債務人對於金融機構負債務者，在聲請更生或清算前，應
    向最大債權金融機構請求協商債務清償方案，或向其住、居
    所地之法院或鄉、鎮、市、區調解委員會聲請債務清理之調
    解。債務人為前項請求或聲請，應以書面為之，並提出財產
    及收入狀況說明書、債權人及債務人清冊，及按債權人之人
    數提出繕本或影本，消費者債務清理條例第151條第1、2項
    分別定有明文。查債務人曾於110年8月31日向本院聲請債務
    清理之調解，惟因債務人尚有積欠6間資產管理公司之債務
    無法納入協商，致其無法負擔台新銀行所提供之「分180期
    、利率0%、每月還款4,852元」之還款方案，而調解不成立
    等情，業據債務人提出110年10月21日前置調解不成立證明
    書為證，復經本院依職權調取本院110年度南司消債調字第4
    66號卷宗及函詢台新銀行查明無訛（有台新銀行110年11月1
    8日台新總個資字第1100020588號函在卷可稽），足認債務
    人確已與最大債權銀行踐行前置調解而不成立。
四、債務人主張其現任職於椰林電子遊藝場業，每月薪資收入約
    為24,000元，椰林電子遊藝場業自110年5月16日起因新冠肺
    炎致遭政府命令停業，迄至110年10月12日才又恢復營業；
    另債務人因椰林電子遊藝場業受政命令停業，而於110年8月
    12日、110年11月2日分別受領政府補助40,000元、30,000元
    等語，並提出椰林電子遊藝場業出具之110年2月份至110年5
    月份及110年10月份薪資證明、支出證明單、郵局存摺內頁
    影本為憑，惟：
　㈠依上開薪資證明所示，債務人自110年2月起至110年5月止及1
    10年10月：⑴實領薪資數額分別為15,556元、15,159元、11,
    577元、2元、5,806元；⑵向公司借支之金額分別為15,000元
    、15,000元、10,000元、15,000元、10,000元，然因員工借
    支之金額仍為債務人實際受有之薪資利益，是此部分應還原
    並計入其受領薪資範疇。
　㈡又債務人雖因其任職之椰林電子遊藝場業受疫情影響致遭政
    府命令停業，而於110年8月12日、110年11月2日分別受領政
    府補助40,000元、30,000元，然因前開收入並非債務人每月
    常態性、經常性或必然取得之收入，實無從依某單一月份所
    領薪資認定債務人每月所可以獲得經常性收入之數額，是本
    院認該等政府補助收入應不予納入債務人之每月經常收入計
    算。
　㈢從而，債務人之平均每月薪資應僅為22,620元【計算式：（1
    5,556元+15,159元+11,577元+2元+5,806元+15,000元+15,00
    0元+10,000元+15,000元+10,000元）÷5=22,620元】。
五、又債務人主張其負債總額為4,358,866元，均為無擔保或無
    優先權之債務，名下並無其他財產，而債務人僅係一般消費
    者，未曾從事營業之事實，業據提出債權人清冊、債務人清
    冊、債務人之財產及收入狀況說明書、前置調解不成立通知
    書、財政部南區國稅局108、109年度綜合所得稅各類所得資
    料清單暨全國財產稅總歸戶財產查詢清單、財團法人金融聯
    合徵信中心查詢當事人綜合信用報告回覆書、勞工保險被保
    險人投保資料表（明細）、戶籍謄本、郵政存簿儲金簿、關
    廟區農會活期儲蓄存款存摺影本等為證，並經本院依職權調
    取本院110年度南司消債調字第466號卷宗、債務人之勞、健
    保資料、電子稅務閘門財產所得調件明細表等文件後，互核
    相符，是債務人此部分之主張，亦堪憑採。
六、本院審酌債務人每月平均收入為22,620元，需扶養父親林陳
    茂、未成年子女黃００、黃△△，有債務人檢附之戶籍謄本在卷
    可參。而債務人自陳其每月個人基本生活費用為15,965元，
    因該金額未逾行政院衛生福利部所公告110年臺南市每人每
    月最低生活費用每人每月為13,304元之1.2倍即15,965元之
    範圍（參酌消費者債務清理條例第64條之2第1項之規定），
    堪認為合理。另債務人之父親林陳茂、未成年子女黃００、黃
    △△之扶養費用，依債務人所提之財產及收入狀況說明書載列
    ，債務人每月支出父親林陳茂、未成年子女黃００、黃△△扶養
    費用分別為2,735元、7,983元、7,983元，其中林陳茂扶養
    費用部分，因該金額未逾上開臺南市110年度每人每月最低
    生活費15,965元（參酌消費者債務清理條例第64條之2第2項
    之規定），扣除其每月所領取之中低收入老人生活津貼7,75
    9元，再由其撫養義務人3人共同分擔後之每月2,735元，堪
    認為合理。至黃００、黃△△扶養費用部分，因該等扶養費用之
    金額亦均未逾上開臺南市110年度每人每月最低生活費15,96
    5元（參酌消費者債務清理條例第64條之2第2項之規定），
    再由債務人與其配偶黃佳祥共同分擔後之每月7,983元，亦
    均堪認為合理。準此計算，債務人每月收入22,620元扣除其
    最低生活費15,965元、扶養父親林陳茂、未成年子女黃００、
    黃△△分別為2,735元、7,983元、7,983元後，已無剩餘，顯
    無法負擔最大債權人台新銀行所能提供予債務人之最優惠債
    務清償方案即每月應償還約4,852元之債務清償方案，更遑
    論債務人尚有多間資產管理公司之債務需清償，是債務人確
    已達不能清償債務或有不能清償之虞之程度。
七、綜上所述，依債務人之收入財產及必要生活支出之情形，已
    達不能清償債務或有不能清償之虞之程度，而債務人僅係一
    般消費者，未曾從事營業，其無擔保或無優先權之債務未逾
    1,200萬元，且債務人曾向本院聲請債務清理之調解，請求
    與最大債權金融機構台新銀行協商債務清償方案，惟調解不
    成立，且未經法院裁定開始清算程序或宣告破產，又查無消
    費者債務清理條例第6條第3項、第8條或第46條各款所定駁
    回更生聲請之事由存在，則債務人聲請更生，應屬有據，爰
    裁定如主文所示。
中　　華　　民　　國　　110 　年　　11　　月　　30　　日
                  民事第二庭  法  官  洪碧雀
以上正本證明與原本無異。
本裁定不得抗告。
本裁定已於110年11月30日17時公告。
中　　華　　民　　國　　110 　年　　11　　月　　30　　日
                              書記官  林政良